臺灣臺南地方法院刑事判決
111年度交簡上字第5號
上  訴  人  臺灣臺南地方檢察署檢察官
被      告  邱子菁



上列上訴人因被告過失傷害案件，不服本院110年度交簡字第261
6號中華民國110年10月27日第一審簡易判決（聲請簡易判決處刑
書案號：110年度調偵字第1404號），提起上訴，本院管轄之第
二審合議庭判決如下：
    主  文
上訴駁回。
    事實及理由
一、按被告於第二審經合法傳喚，無正當之理由不到庭者，得不
    待其陳述，逕行判決，刑事訴訟法第371條定有明文。次按
    對於簡易判決處刑不服而上訴者，得準用上開規定，此刑事
    訴訟法第455條之1第3項亦有明文規定。是本件被告經本院
    合法傳喚，無正當理由未到庭，本院爰不待其陳述，而為一
    造辯論判決，合先敘明。
二、本案經本院審理結果，認第一審判決對被告邱子菁論以道路
    交通管理處罰條例第86條第1項、刑法第284條前段之無駕駛
    執照駕車過失傷害罪，量處拘役50日，如易科罰金，以新臺
    幣1,000元折算1日，其認事用法及量刑均無不當，應予維持
    ，並引用第一審判決書記載之事實、證據及理由（如附件）
    。
三、檢察官上訴意旨雖以：告訴人吳奕德具狀請求檢察官上訴，理
    由略以：被告自始至終力均在廻避其責任，犯罪後否認其過
    失行為，原審量刑過輕等語。按刑之量定，固屬法院得為自
    由裁量之事項，但其自由裁量之職權行使，並非漫無限制，除不
    得逾越法律所規定之範圍外，並應具妥當性及合目的性，符
    合罪刑相當原則，始為適法。次按科刑時應以行為人之責任
    為基礎，並審酌犯罪動機等事項，以為科刑輕重之標準，此
    為刑法第57條所明定。又刑罰之量定，固屬法院自由裁量之職
    權行使，惟刑事審判之量刑，旨在實現刑罰之正義分配，故法
    院對科刑判決之被告量刑，應符合罪刑相當原則，使罰當其
    罪，以契合人民之法律情感，固法院依刑法第57條明定科刑時
    ，應審酌一切情狀，尤應注意該條例所列各款形，以為科刑輕重
    之標準（最高法院95年度台上字第6617號、95年台上字第1779
    號、86年台上第3763號判決意旨參照）。經查，被告於偵查中
    否認有何過失傷害犯行，是其犯後態度難認良好，且迄今尚
    未與告訴人達成和解，以賠償告訴人所受損害，原審判處被
    告拘役50日，量刑容有過輕之處。是以，檢察官提起本件上
    訴，並非指摘原審判決認事用法有何違背法律之處，純粹是
    以原審量刑過輕，提起本件上訴。
四、然而，關於刑之量定，係實體法上賦予法院得為自由裁量之
    事項，倘其未有逾越法律所規定之範圍，除顯有失出失入等
    科罰與罪責不相當之情形外，應予尊重，不得任意加以指摘
    。原審判決依據卷內證據資料，認定被告邱子菁未考領普通
    重型機車駕駛執照，其犯過失傷害罪，應依道路交通管理處
    罰條例第86條第1項加重其刑（原判決漏未記載加重其刑，
    然於自首減刑後，援引刑法第71條規定，先加後減之，足認
    是一時漏載，爰予以補充之），並認定被告行為合乎自首之
    要件，爰依刑法第62條前段之規定減輕其刑，於量刑審酌時
    ，對於被告迄未能與告訴人達成民事上和解賠償損害、被告
    於本件事故之過失程度與情節、告訴人所受傷勢輕重，暨兼
    衡被告高職肄業之智識程度、小康之家庭經濟狀況與犯罪後
    猶否認過失行為態度等一切情狀，均一一加以審酌後，始量
    處被告拘役50日，並諭知易科罰金之折算標準。是以，原審
    判決於量刑時，對於告訴人以及上訴人於上理由書中所稱之
    量刑因素均已一一加以考量後，據以量處被告拘役50日並諭
    知易科罰金之折算標準，其量刑未有逾越法律所規定之範圍
    ，且無何科罰與罪責不相當之瑕疵可指，是檢察官上訴為無
    理由，應予駁回。
據上論斷，應依刑事訴訟法第455條之1第1項、第3項、第371條
、第373條、第368條，判決如主文。
本案經檢察官蘇榮照聲請簡易判決處刑，檢察官李佳潔到庭執行
職務。
中　　華　　民　　國　　111 　年　　5 　　月　　3 　　日
　　　　　　　　　刑事第六庭  審判長法  官  高如宜  
　　　　　　　　　
                  　　　　　　　　　法  官  陳鈺雯
　　　　　　　　　
　　　　　　　　　                  法　官　鄭銘仁
以上正本證明與原本無異。
本判決不得上訴。
  　　　　　　　    　　　　　　　　書記官　陳姝妤
中　　華　　民　　國　　111 　年　　5 　　月　　4 　　日
附件
臺灣臺南地方法院刑事簡易判決
110年度交簡字第2616號
聲　請　人　臺灣臺南地方檢察署檢察官
被　　　告　邱子菁　女　(民國00年0月00日生)
　　　　　　　　　　身分證統一編號：Z000000000號
　　　　　　　　　　住高雄市○○區○○街00號5樓
　　　　　　　　　　居臺南市○○區○○路000巷000號

上列被告因過失傷害案件，經檢察官聲請以簡易判決處刑（110
年度調偵字第1404號），本院判決如下：
    主  文
邱子菁犯無駕駛執照駕車過失傷害罪，處拘役伍拾日，如易科罰
金，以新臺幣壹仟元折算壹日。
    事實及理由
一、本件犯罪事實及證據，均引用檢察官聲請簡易判決處刑書（
    如附件，以下簡稱聲請書）之記載。
二、按汽車駕駛人，無駕駛執照駕車、酒醉駕車、吸食毒品或迷
    幻藥駕車、行駛人行道或行經行人穿越道不依規定讓行人優
    先通行，因而致人受傷或死亡，依法應負刑事責任者，加重
    其刑至二分之一，道路交通管理處罰條例第86條第1項，定
    有明文。被告邱子菁未考領普通重型機車駕駛執照之情，業
    據被告供明在卷（參見警卷第5頁），並有證號查詢機車駕
    駛人資料附卷可按，其因過失肇致本件交通事故，致使告訴
    人吳奕德因而受傷，核被告所為，係犯道路交通管理處罰條
    例第86條第1項、刑法第284條前段之無駕駛執照駕車過失傷
    害罪。又被告在肇事後，其犯罪未被有偵查權之公務員或機
    關發覺前，向前往醫院處理本件交通事故之臺南市政府警察
    局永康分局交通分隊警員自首，坦承犯行進而接受裁判，此
    有臺南市政府警察局永康分局交通分隊道路交通事故肇事人
    自首情形紀錄表1紙附卷（參見警卷第53頁）可稽，其行為
    合乎自首之要件，爰依刑法第62條前段之規定減輕其刑。並
    依刑法第71條規定，先加後減之。
三、本院審酌被告因疏未遵守道路交通安全規則規定，致使告訴
    人因此受有如聲請書所載之傷害，被告行為顯有過失，自應
    予以非難。復考量被告迄未能與告訴人達成民事上和解賠償
    損害，及衡酌被告於本件事故之過失程度與情節、告訴人所
    受傷勢輕重，暨兼衡被告高職肄業之智識程度、小康之家庭
    經濟狀況與犯罪後猶否認過失行為態度等一切情狀，量處如
    主文所示之刑，並諭知易科罰金之折算標準，以資懲儆。
四、依刑事訴訟法第449條第1項前段、第454條第2項，道路交通
    管理處罰條例第86條第1項，刑法第284條前段、第62條前段
    、第41條第1項前段，刑法施行法第1條之1第1項，逕以簡易
    判決處刑如主文所示。
五、如不服本件判決，得自收受送達之日起20日內，向本院提起
    上訴狀（須附繕本），上訴於本院管轄之第二審地方法院合
    議庭。
中　　華　　民　　國　　110 　年　　10　　月　　27　　日
　　　　　　　　　刑事第七庭    法　官　郭千黛
以上正本證明與原本無異。
  　　　　　　　　　　　　　　　書記官　黃瓊蘭
中　　華　　民　　國　　110 　年　　10　　月　　29　　日
附錄本案論罪科刑法條：
道路交通管理處罰條例第86條第1項
汽車駕駛人，無駕駛執照駕車、酒醉駕車、吸食毒品或迷幻藥駕
車、行駛人行道或行經行人穿越道不依規定讓行人優先通行，因
而致人受傷或死亡，依法應負刑事責任者，加重其刑至二分之一
。
中華民國刑法第284條：
因過失傷害人者，處 1 年以下有期徒刑、拘役或 10 萬元以下
罰金；致重傷者，處 3 年以下有期徒刑、拘役或 30 萬元以下
罰金。
（附件）
臺灣臺南地方檢察署檢察官聲請簡易判決處刑書　
                                   110年度調偵字第1404號
　　被　　　告　邱子菁　女　38歲（民國00年0月00日生）
　　　　　　　　　　　　住高雄市○○區○○街00號5樓
　　　　　　　　　　　　居臺南市○○區○○路000巷000號
　　　　　　　　　　　　國民身分證統一編號：Z000000000號
上列被告因過失傷害案件，業經偵查終結，認為宜以簡易判決處
刑，茲將犯罪事實及證據並所犯法條分敘如下：
　　　　犯罪事實
一、邱子菁於民國109年12月16日13時30分，無駕駛執照騎乘車
    牌號碼000-000號普通重型機車，沿臺南市永康區復華三街
    自西向東方向行駛，途經該路段與復國一路之交岔路口時，
    原應注意行駛至交岔路口，應遵守交通號誌燈號之指示行進
    。而依當時天候晴、日間自然光線、路面乾燥、無缺陷、無
    障礙物、視距良好，客觀上並無不能注意之情事，竟疏未注
    意及此，貿然闖越紅燈穿越路口，適吳奕德騎乘車牌號碼00
    0-0000號普通重型機車，沿復國一路自北往南方向行駛至此
    ，兩車因而發生碰撞，致吳奕德受有右肩挫傷、雙下肢多處
    擦挫傷之傷害。
二、案經吳奕德訴由臺南市政府警察局永康分局報告偵辦。
　　　　證據並所犯法條
一、被告邱子菁於警詢雖坦承於上揭時地與告訴人吳奕德發生碰
    撞一情不諱，然辯稱：當時事故發生過程我完全沒印象，事
    故地點有無號誌、運作情形，我完全忘記了云云。惟上揭犯
    罪事實業據告訴人指訴綦詳，復有道路交通事故現場圖、道
    路交通事故調查報告表（一）、（二）、三愛診所診斷證明
    書1份、現場照片、監視器錄影擷取畫面等在卷可稽。按汽
    車行駛至交岔路口，其行進、轉彎，應遵守燈光號誌或交通
    指揮人員之指揮，道路交通安全規則第102條第1項第1款定
    有明文，被告駕車自應注意上述道路交通安全規定。又依卷
    附道路交通事故調查報告表所載，當時客觀上並無不能注意
    之情形，被告竟疏未注意及此，以致肇事，致告訴人受傷，
    被告應有過失，且臺南市車輛行車事故鑑定會鑑定意見書（
    南市交鑑字第1101003463號、南鑑0000000案）亦同此意見
    ，此有該鑑定意見書、函文在卷可參，又被告過失行為與告
    訴人之受傷間具有相當因果關係，被告上揭所辯，顯係臨訟
    缷責之詞，委無足採。本件事證明確，其犯嫌堪予認定。
二、核被告所為，係犯刑法第284條前段之過失傷害罪嫌。
三、依刑事訴訟法第451條第1項聲請逕以簡易判決處刑。
　　此　　致
臺灣臺南地方法院
中　　華　　民　　國　 110　　年　　9 　　月　　1 　　日
　　　　　　　　　　　　　　　檢察官  蘇榮照
本件證明與原本無異
中　　華　　民　　國　 110　　年　　9 　　月　　10　　日
                              書記官  鍾明智